【裁判字號】    92,訴,1289
【裁判日期】    920612
【裁判案由】    毒品危害防制條例
【裁判全文】
臺灣臺中地方法院刑事判決                        九十二年度訴字第一二八九號
    公  訴  人  台灣台中地方法院檢察署檢察官
    被      告  甲○○
右列被告因毒品危害防制條例案件，經檢察官提起公訴（九十年度毒偵字第八六０號
），本院判決如左：
    主  文
甲○○連續施用第一級毒品，累犯，處有期徒刑拾月，扣案之第一級毒品海洛因柒小
包（合計含袋重貳點捌公克）沒收銷燬之；又連續施用第二級毒品，累犯，處有期徒
刑陸月，扣案之第二級毒品安非他命伍小包（合計含袋重柒公克）沒收銷燬之，安非
他命吸食器壹組沒收；應執行有期徒刑壹年貳月，扣案之第一級毒品海洛因柒小包（
合計含袋重貳點捌公克）、第二級毒品安非他命伍小包（合計含袋重柒公克）沒收銷
燬之，安非他命吸食器壹組沒收。
    事  實
一、甲○○曾因違反麻醉藥品管理條例案件，經台灣高雄地方法院判處有期徒刑七月
    確定，與販賣麻醉藥品罪依軍法判處之有期徒刑三年，定其應執行刑為有期徒刑
    三年五月，於民國八十七年七月九日假釋期滿執行完畢；並曾因施用毒品案件，
    經送觀察、勒戒後，認無繼續施用毒品之傾向，由台灣台中地方法院檢察署檢察
    官於九十二年一月二十九日，以九十二年度毒偵字第二四０號為不起訴處分確定
    。詎仍不知悔改，又於五年內基於施用第一級毒品及第二級毒品之概括犯意，自
    九十二年一月三十一日起至九十二年三月十三日止，連續在台中市○區○○○路
    三六七號十四樓十八室，以摻入香煙內吸食之方式，施用第一級毒品海洛因，另
    利用吸食器施用第二級毒品安非他命，各約每二日施用一次。迨於九十二年三月
    十四日十七時二十分許，為警在台中市○區○○○路三六七號前查獲，並扣得第
    一級毒品海洛因七小包（合計含袋重二‧八公克）及第二級毒品安非他命五小包
    （合計含重七公克），復在上開租處查扣甲○○所有安非他命吸食器一組（另查
    扣案外人林俊吉所有放置該處之研磨機一台、電子秤一台、封口機一台、注射針
    筒五支、毒品分裝袋四大包）。甲○○嗣依本院九十二年度毒聲字第七五一號裁
    定送觀察勒戒後，認有繼續施用毒品之傾向。
二、案經台中市警察局第二分局報請台灣台中地方法院檢察署檢察官偵查起訴。
    理  由
一、右揭犯罪事實，業據被告甲○○坦承不諱，並有第一級毒品海洛因七小包（合計
    含袋重二‧八公克）、第二級毒品安非他命五小包（合計含袋重七公克）及安非
    他命吸食器一組扣案可稽，且被告於前開時地為警查獲，採其尿液送驗結果，嗎
    啡及安非他命反應均呈陽性，亦有中山醫學大學附設醫院藥物濫用檢測中心檢驗
    報告附卷足憑。又被告曾因施用毒品案件，經送觀察勒戒後，認無繼續施用毒品
    之傾向，由台灣台中地方法院檢察署檢察官於九十二年一月二十九日，以九十二
    年度毒偵字第二四０號為不起訴處分確定，而本件經依本院九十二年度毒聲字第
    七五一號裁定送觀察、勒戒後，認有繼續施用毒品之傾向等情，復有台灣台中地
    方法院檢察署刑案資料查註紀錄表、檢察官不起訴處分書、本院刑事裁定及台灣
    台中看守所九十二年四月一日中所正衛字第０九二０００一一五七號函附有無繼
    續施用毒品傾向證明書在卷可按，事證明確，被告犯行已堪認定。
二、核被告所為，係犯毒品危害防制條例第十條第一項之施用第一級毒品罪及同條第
    二項之施用第二級毒品罪。其持有第一級毒品及第二級毒品之低度行為，已為施
    用之高度行為所吸收，不另論罪。而先後多次施用第一級及第二級毒品犯行，時
    間緊接，犯罪構成要件相同，顯係各基於概括犯意反覆為之，均為連續犯，應分
    別論以一罪，依法加重其刑。又被告曾因違反麻醉藥品管理條例案件，經台灣高
    雄地方法院判處有期徒刑七月確定，與販賣麻醉藥品罪依軍法判處之有期徒刑三
    年，定其應執行刑為有期徒刑三年五月，於八十七年七月九日假釋期滿執行完畢
    ，有台灣台中地方法院檢察署刑案資料查註紀錄表足參，五年以內再犯有期徒刑
    以上之罪，均為累犯，應依法遞加其刑。再所犯上述二罪間，犯意各別，罪質互
    異，應予分論併科。爰審酌被告已有違反麻醉藥品管理條例前科，並曾送觀察、
    勒戒，仍不知悔悟，又施用第一、二級毒品，非無惡性，事後坦承上情，態度尚
    佳，及其犯罪動機、手段、所生危害等一切情狀，處以如主文所示之刑，並定其
    應執行刑。扣案之第一級毒品海洛因七小包（合計含袋重二‧八公克）、第二級
    毒品安非他命五小包（合計含袋重七公克），應依毒品危害防制條例第十八條第
    一項前段諭知沒收銷燬之，另安非他命吸食器一組為被告所有，供施用第二級毒
    品之用，則依刑法第三十八條第一項第二款宣告沒收。至其餘扣案之研磨機一台
    、電子秤一台、封口機一台、注射針筒五支、毒品分裝袋四大包，皆非違禁物，
    被告復供稱係案外人林俊吉所有，並無證據足證確為被告所有，供其施用第一、
    二級毒品所用，尚不得宣告沒收，併予敘明。
據上論斷，應依刑事訴訟法第二百九十九條第一項前段，毒品危害防制條例第十條第
一項、第二項、第十八條第一項前段，刑法第十一條前段、第五十六條、第四十七條
、第五十一條第五款、第九款、第三十八條第一項第二款，判決如主文。
中      華      民      國    九十二      年      六    月    十二    日
                                        法  官 鍾 堯 航
右正本證明與原本無異。
如不服本判決，應於判決送達後十日內向本院提出上訴狀，上訴於臺灣高等法院臺中
分院( 須附繕本 )。
                                        書記官
中      華      民      國      九十二      年      六    月    十二    日
附錄本案論罪科刑法條全文
毒品危害防制條例第十條：
施用第一級毒品者，處六月以上五年以下有期徒刑。
施用第二級毒品者，處三年以下有期徒刑。


司法院資訊處製作；財團法人民間司法改革基金會備份。
